# 精装修销售收入确认时点

提问人：sniper_xh 时间：2023-08-15 20:36:09
某公司为房地产开发企业，销售自行建造的房地产开发项目，与客户签订毛坯销售合同，同时给予客户精装修选择权，精装修可单独由客户委托公司的全资子公司（具有装修资质）进行装修。在毛坯房竣工后，按毛坯销售合同交付客户，请教陈版此时点是否满足毛坯房收入确认条件？交付后再由客户移交给公司全资子公司进行精装修，精装修工程在时段确认收入？
请教陈版 @chenyiwei ，以上处理妥否，请赐教，感谢！

回答人：chenyiwei
考虑虽然给了购房者“是否精装修”的选项，但该选项有无实际意义？是否绝大部分购房者都基于各种因素的考虑选择了由子公司进行精装修？购房者另外聘请外部第三方进行精装修是否具有可行性？
可参考：《中审众环研究 2020 》之“问题2-1-58（毛坯房和装修分开签约时的收入确认）”。

提问人：sniper_xh 时间：2023-09-05 21:06:26
陈老师，您好。参考《中审众环研究 2020 》之“问题2-1-58（毛坯房和装修分开签约时的收入确认），案例中业主与装修施工单位、A 公司签订三方装修协议，A 公司作为开发商协助甲方对本工程相关事宜进行监管，以便最大限度保证本工程质量。想请教问题 1 ：如果案例中装修施工单位为公司关联方（子公司或同一母公司控制的其他公司），能否会被认为公司销售的毛坯房与关联方进行的房屋装修这两项承诺彼此应整合为组合产出，彼此之间存在重大修改和定制，两者存在高度的关联性，而导致构成单项履约义务，需要在精装修房屋完成交付后整体确认收入？
想请教问题 2 ：如果案例中业主与装修施工单位、A 公司签订三方装修协议，协议约定“装修工程款由开发商承担，客户仅需按商品房买卖合同约定支付房款。另外，在毛坯房竣工时，由客户委托装修施工方进行房屋毛坯入伙验收手续，开发商能否在此次毛坯验收时确认毛坯房销售收入？
参考案例后，延申以上问题，还请陈老师赐教，十分感谢！

回答人：chenyiwei
这类问题，仅仅依据合同约定进行考虑是不完整的，更需要考虑交易的实质，即毛坯和精装的分拆有无实际意义，是否具有现实可能性，大部分购房者是如何处理的。对于分拆确认收入要很谨慎。